【裁判字號】    95,訴,1940
【裁判日期】    950815
【裁判案由】    強盜等
【裁判全文】
臺灣高雄地方法院刑事裁定              95年度訴字第1940號
公  訴  人  臺灣高雄地方法院檢察署檢察官
聲  請  人  乙○○
即  被  告
                    現羈押在臺灣高雄看守所
指定辯護人  本院公設辯護人丁○○
聲  請  人  丙○○
即  被  告
                    現羈押在臺灣高雄看守所
指定辯護人  李淑妃  義務律師
上列被告等因強盜等案件，經檢察官提起公訴（95年度偵字第88
38號、第10837 號），經本院認有延長羈押之必要，及被告即聲
請人聲請具保停止羈押，本院裁定如下：
    主  文
乙○○、丙○○均自民國玖拾伍年玖月陸日起延長羈押貳月。
乙○○、丙○○聲請具保均駁回。
乙○○、丙○○均解除禁止接見、通信。
    理  由
一、本件被告乙○○、丙○○因涉強盜等案件，經臺灣高雄地方
    法院檢察署檢察官以95年度偵字第8838號、第10837 號案件
    提起公訴，經本院95年6 月6 日受理後，經本院訊問被告後
    ，認其所犯強盜罪嫌重大，且本案仍有共犯尚未到案，另被
    告兩人所犯為最輕本刑5 年以上有期徒刑之罪，倘非予羈押
    ，顯難進行審判、執行，並認被告二人有羈押原因及必要，
    及禁止接見通信，爰依刑事訴訟法第101 條第1 項第2 款、
    第3 款規定，自95年6 月6 日起將被告二人羈押及禁止接見
    通信在案，合先敘明。
二、本件被告二人即聲請人之聲請意旨略以：被告兩人加重竊盜
    罪部分，因係被告丙○○已一再供稱只是偷來代步而已，且
    渠等未有不法所有之意圖；另加重強盜罪部分，被告乙○○
    供稱：伊是因為朋友「阿仁仔」與綽號「白豬」之不詳姓名
    年籍之成年男子有債務糾紛，因此，伊為討債而誤認被害人
    為「白豬」，而與之發生衝突，主觀尚無強盜之故意；被告
    丙○○則辯稱：伊僅係負責駕駛自用小客車找債務人，且未
    下車，因此，對被告乙○○等人所為強盜行為並不知情，況
    本案已辯論終結應無湮滅、偽造、變造證據或勾串共犯或證
    人之虞，爰依法聲請具保停止羈押等語。
三、按「被告及得為其輔佐之人或辯護人，得隨時具保，向法院
    聲請停止羈押。」，刑事訴訟法第110 條第1 項固定有明文
    。惟法院准許具保停止羈押之聲請，其要件應以被告已無刑
    事訴訟法第101 條第1 項或第101 條之1 第1 項各款之情形
    ，或已無羈押之必要，或另有同法第114 條各款所示之情形
    ；倘被告猶符合刑事訴訟法第101 條第1 項或第101 條之1
    第1 項各款之情形，而無同法第114 條各款所示不得駁回具
    保聲請停止羈押之情形，且仍有羈押之必要者，法院自不應
    准許具保停止羈押。
四、經查：本件被告乙○○、丙○○涉犯上開加重竊盜、加重強
    盜犯行之事實，業據被害人林忠宏於偵查時、甲○○於偵訊
    及審理時均指訴綦詳，核與被告乙○○供述情大致相符，與
    被告丙○○自白加重竊盜犯行亦大致吻合，並有扣案行兇工
    具西瓜刀、水果刀等在卷可查，是本件被告二人上開加重竊
    盜、攜帶兇器加重強盜犯嫌重大，且原所犯為最輕本刑5 年
    以上有期徒刑之罪羈押原因部分尚未消滅，此外，本件被告
    二人並無刑事訴訟法第114 條各款所示不得駁回具保聲請停
    止羈押之情形。是本件被告二人非予羈押顯難進行審判、執
    行程序，且本件仍有存在繼續羈押原因及其必要性，並不能
    因具保而得確保審判或執行程序之進行。此外，本院復查無
    刑事訴訟法第114 條各款不得駁駁回具保聲請停止羈押之情
    形。從而，聲請人之聲請並無理由，自難准許，應予駁回。
    再被告上開羈押之原因及其必要性仍繼續存在，理由詳如上
    述，是本件被告應有延長羈押之原因及其必要，並自民國95
    年9 月6 日起第一次延長羈押2 月；又被告二人聲請具保停
    止羈押並無理由，均予駁回，惟聲請人聲請關於本案羈押原
    因雖仍存在，但可解除禁止接見通信情節，亦經審閱全案相
    關卷證後，認渠二人已無禁止接見通信之必要，爰本件關於
    解除被告二人禁止接見通信部分，均予准許，乃裁定如主文
    所示，亦併敘明。
五、爰依刑事訴訟法第108 條第1 項、第2 項、第5 項、第220
    條，裁定如主文。
中    華    民    國     95    年   8   月    15      日
                  刑事第三庭審判長  法  官  張意聰
                                    法  官  郭瓊徽
                                    法  官  施添寶
中    華    民    國    95    年    8     月    18    日
以上正本證明與原本無異。
如不服本裁定，應於收受送達後5 日內向本院提出抗告狀。
                                    書記官  陳威志


司法院資訊處製作；財團法人民間司法改革基金會備份。
